臺灣屏東地方法院刑事判決              100年度易更字第1號
公  訴  人  臺灣屏東地方法院檢察署檢察官
被      告  高正彥冒名鄭光宇.
上列被告因違反毒品危害防制條例案件，經檢察官聲請簡易判決
處刑（99年度毒偵字第2039號），經本院認不應以簡易判決處刑
（99年度簡字第2245號），改為通常程序審理，於民國100 年2
月16日以100 年度易字第121 號為公訴不受理判決，檢察官不服
提起上訴，由臺灣高等法院高雄分院於100 年7 月8 日以100 年
度上易字第523 號撤銷原判決，發回本院審理，本院依法改行簡
式審判程序審理，判決如下：
    主  文
高正彥施用第二級毒品，處有期徒刑肆月，如易科罰金，以新臺
幣壹仟元折算壹日。扣案之玻璃球吸食器壹個沒收銷燬。
    事  實
一、高正彥於民國94年間，因施用毒品案件，經臺灣高雄少年法
    院裁定送觀察勒戒後，因認無繼續施用毒品之傾向，於94年
    10月28日執行完畢釋放出所，並為不付審理之裁定。詎其明
    知甲基安非他命業已公告列為毒品危害防制條例之第二級毒
    品，不得持有、施用，竟基於施用第二級毒品之犯意，於99
    年3 月20日23時許，在屏東縣屏東市○○路8 號之麥當勞廁
    所，以將甲基安非他命置於玻璃球內點火加熱吸食燃燒後煙
    氣之方式，施用第二級毒品甲基安非他命1 次。嗣於99 年3
    月23日5 時45分許，在屏東縣屏東市○○路348 號前，因行
    跡可疑為警盤查，當場扣得高正彥所有供施用第二級毒品甲
    基安非他命用之玻璃球吸食器1 個，後徵其同意採尿送驗，
    結果呈現安非他命及甲基安非他命陽性反應，始悉上情。
二、案經屏東縣政府警察局屏東分局報告臺灣屏東地方法院檢察
    署檢察官偵查起訴。
    理  由
一、本件被告高正彥所犯係死刑、無期徒刑或最輕本刑為3 年以
    上有期徒刑以外之罪，亦非屬臺灣高等法院管轄第一審之案
    件，其於準備程序中就被訴事實為有罪之陳述，經本院告知
    簡式審判程序之旨，並聽取當事人意見後，本院合議庭依刑
    事訴訟法第273 條之1 第1 項為裁定，由受命法官獨任進行
    簡式審判程序。又簡式審判程序之證據調查，依刑事訴訟法
    第273 條之2 規定，不受同法第159 條第1 項審判外陳述排
    除之限制；再被告對於卷內各項證據亦不爭執證據能力，復
    無事證顯示有何違法取得或類此瑕疵之情，故卷內所列各項
    證據，自均有證據能力，合先敘明。
二、上揭犯罪事實，業經被告於本院審理中坦承不諱，又其於99
    年3 月23日為警採集之尿液送驗結果，亦呈安非他命及甲基
    安非他命陽性反應，有臺灣檢驗科技股份有限公司99年4 月
    12日出具之濫用藥物尿液檢驗報告、被告之尿液送驗代號與
    姓名對照表各1 紙附卷可稽（見99年度毒偵字第693 號卷第
    10頁、警卷第17頁）。是認被告之自白和事實相符，堪予採
    信，從而本件罪證明確，被告犯行洵足認定，應依法論科。
三、查被告前因施用毒品案件，經法院裁定送觀察勒戒等情，有
    其在監在押紀錄表及前案紀錄表各1 份為憑，被告於觀察勒
    戒執行完畢後，5 年內再犯本件施用毒品罪，依毒品危害防
    制條例第23條第2 項之規定，應予依法追訴。按甲基安非他
    命係毒品危害防制條例第2 條第2 項第2 款所定第二級毒品
    。核被告所為，係犯毒品危害防制條例第10條第2 項之施用
    第二級毒品罪。被告持有毒品之低度行為應被施用之高度行
    為所吸收，不另論罪。
四、爰審酌被告前經法院裁定送觀察勒戒，仍不知悔悟，猶繼續
    施用毒品，顯見無心戒斷毒癮，且為警查獲後竟冒用他人名
    義應訊，圖脫免刑責，足使鄭光宇因此受有刑事訴追之虞，
    並妨害司法機關犯罪偵查，犯罪動機難謂良善，惟念及被告
    坦承犯行，尚具悔意等一切情狀，量處如主文所示之刑，並
    諭知易科罰金之折算標準，以示懲儆。
五、扣案之玻璃球吸食器1 個為被告所有，且係供其施用第二級
    毒品甲基安非他命所用，業經被告供述明確（見本院100 年
    9 月15日準備程序筆錄第2 頁），爰依刑法第38條第1 項第
    2 款宣告沒收。
據上論斷，應依刑事訴訟法第273 條之1 第1 項、第299 條第1
項前段，毒品危害防制條例第10條第2 項，刑法第11條前段、第
41條第1 項前段、第38條第1 項第2 款，判決如主文。
本案經檢察官許英輝到庭執行職務。
中    華    民    國   100    年    9     月    29    日
                  刑事第四庭    法  官  邱瓊瑩
以上正本證明與原本無異。
如不服本判決應於收受判決後10日內向本院提出上訴書狀，並
應敘述具體理由；其未敘述上訴理由者，應於上訴期間屆滿後
20日內向本院補提理由書（均須按他造當事人之人數附繕本）
「切勿逕送上級法院」。
中    華    民    國   100    年    9     月    29    日
                                書記官  邱淑婷
附錄本判決論罪科刑法條：
毒品危害防制條例第10條
施用第一級毒品者，處六月以上五年以下有期徒刑。
施用第二級毒品者，處三年以下有期徒刑。